臺灣臺中地方法院刑事判決
                                   111年度訴字第75號
公  訴  人  臺灣臺中地方檢察署檢察官
被      告  林育汝


上列被告因違反藥事法案件，經檢察官提起公訴（110年度偵字
第29977、33623、39682號），於準備程序中，被告就被訴事實
為有罪之陳述，經告以簡式審判程序之旨，並聽取當事人之意見
後，本院合議庭裁定由受命法官獨任進行簡式審判程序，並判決
如下：
    主    文
林育汝犯如附表二所示之罪，各處如附表二所示之刑及沒收，應
執行有期徒刑捌月。緩刑貳年，並應於判決確定翌日起壹年內，
向公庫支付新臺幣肆萬元，及應向指定之政府機關、政府機構、
行政法人、社區或其他符合公益目的之機構或團體，提供陸拾小
時之義務勞務，緩刑期間付保護管束。
    犯罪事實
一、林育汝明知含有「Nicotine」（即尼古丁，下稱尼古丁）成
    分之電子菸彈，屬於藥事法所規範之藥品，需經行政院衛生
    福利部（下稱衛福部）查驗登記，核准發給藥品許可證，始
    得輸入，如未經核准，不得擅自輸入，竟基於輸入禁藥之犯
    意，分別為下列犯行：
  ㈠林育汝於民國110年5月間之某日向社群軟體臉書上之大陸廠
    商名稱「Prayogahermawan」之店家，以每盒新臺幣（下同
    ）150元之價格購入「含有尼古丁成分之思博瑞行動霧化彈
    」共170盒（每盒有3顆菸彈），未經主管機關之許可，且未
    依法申報、核准，並透過中國郵政速遞物流公司（下稱中國
    速遞公司）以航空快遞寄送之方式輸入臺灣後，預計將之販
    售朋友獲利。嗣經財政部關務署（下稱關務署）臺中關人員
    於110年6月11日查獲未經許可之如附表一編號1所示之物，
    並經衛福部食品藥物管理署表示上開如附表一編號1所示之
    扣案物含有尼古丁成分，始查知上情。
  ㈡林育汝因遲未收到前開訂購之「含有尼古丁成分之思博瑞行
    動霧化彈」，復於110年6月18日前某日向上開店家詢問，⑴
    以接續犯罪事實㈠輸入禁藥之犯意，要求店家補寄前開訂購
    而未收到之「含有尼古丁成分之思博瑞行動霧化彈」170盒
    ，同時⑵另基於輸入禁藥之犯意，再向同一店家以每盒150元
    之價格購入「含有尼古丁成分之思博瑞行動霧化彈」共680
    盒（每盒有3顆菸彈），而未經主管機關之許可，且未依法
    申報、核准，並透過中國速遞公司以航空快遞寄送之方式輸
    入臺灣後，預計將之販售朋友獲利。嗣經關務署臺中關人員
    於110年6月18日查獲未經許可之如附表一編號2①、②所示之
    物合計850盒，並經衛福部食品藥物管理署表示上開如附表
    一編號2所示之扣案物含有尼古丁成分，始查知上情。
  ㈢林育汝於110年7月22日前某日向社群軟體臉書上之大陸廠商
    名稱「Odong Mamen」之店家，以每盒150元之價格購入「含
    有尼古丁成分之思博瑞行動霧化彈」共30盒（每盒有3顆菸
    彈），而未經主管機關之許可，且未依法申報、核准，委由
    捷達航空貨運承攬有限公司（下稱捷達公司），以進口快遞
    貨物寄送之方式輸入臺灣後，預計將之販售朋友獲利。嗣經
    關務署臺北關人員於110年7月22日查獲未經許可之如附表一
    編號3所示之物，並經衛福部食品藥物管理署表示上開如附
    表一編號3所示之扣案物含有尼古丁成分，始查知上情。
二、案經法務部調查局航業調查處、內政部警政署航空警察局報
    告臺灣臺中地方檢察署檢察官偵查起訴。
    理    由
一、本案被告林育汝所犯為死刑、無期徒刑、最輕本刑為3年以
    上有期徒刑以外之罪，其於準備程序中就被訴事實為有罪之
    陳述，經告以簡式審判程序之旨，並聽取當事人之意見後，
    本院合議庭依刑事訴訟法第273條之1第1項之規定，裁定由
    受命法官獨任進行簡式審判程序。又本案之證據調查，依同
    法第273條之2規定，不受同法第159條第1項、第161條之2、
    第161條之3、第163條之1及第164條至第170條規定之限制，
    合先敘明。
二、上開犯罪事實，業據被告林育汝於警詢、偵訊及本院審理時
    坦承不諱（見偵29977卷第12至15、45至46頁、偵33623卷第
    12至13、43至46頁、偵39682卷第16至20、51至53頁、本院
    卷第49、60頁），就犯罪事實㈠部分，有中國郵政速遞物流
    兩岸郵政速遞詳情單、關務署臺中關通關疑義權責機關答覆
    聯絡單、貨物扣押收據及搜索筆錄、扣押物品照片、臉書暱
    稱「Prayogahermawan」大頭貼翻拍照片、關務署臺中關110
    年7月20日中普督字第1101015663號函、通聯調閱查詢單、
    法務部調查局航業調查處扣押物品清單【110年度保管字第3
    138號】及扣押物品照片附卷可證（見偵29977卷第17、18、
    19至20、21至22、23至24、33、35、39頁），亦有如附表一
    編號1所示之物扣案可憑；就犯罪事實㈡部分，有中國郵政速
    遞物流兩岸郵政速遞詳情單、關務署臺中關通關疑義權責機
    關答覆聯絡單、110年8月30日中普督字第1101017841號函、
    貨物扣押收據及搜索筆錄、扣押物品照片、法務部調查局航
    業調查處扣押物品清單【110年度大型保字第148號】及扣押
    物品照片在卷可稽（見偵39682卷第23至28、29、31至32、4
    0、41至45、61、67頁），亦有如附表一編號2所示之物扣案
    可證；就犯罪事實㈢部分，有證人黃柏達於警詢之供述可佐
    （見偵33623卷第31至35頁），復有臉書暱稱「Odong Mamen
    」大頭貼翻拍照片、內政部警政署航空警察局安檢大隊安檢
    查獲案件移辦單、扣押物品照片、關務署臺北關111年1月24
    日北普竹字第1111004581號函、110年8月24日北竹緝移字第
    1100101969號函、進口快遞貨物簡易申報單、扣押貨物收據
    及搜索筆錄、111年1月17日北竹儀(3)字第1110000114號通
    關疑義暨權責機關答覆聯絡單在卷可參（見偵33623卷第15
    、23、37至38頁、本院卷第33、35至36、37、39、41頁），
    亦有如附表一編號3所示之物扣案可稽，足認被告所為任意
    性自白與事實相符，堪以採信。是本案事證業已明確，被告
    上開犯行，均堪以認定，應依法論科。
三、如附表一各編號所示之物均含有尼古丁成分，倘使用於人體
    ，皆應以藥品列管，屬衛生福利部列管之藥品，被告未經核
    准擅自從大陸地區輸入該等物品，核屬藥事法第22條第1項
    第2款所規範之「禁藥」。核被告所為，均係犯藥事法第82
    條第1項之輸入禁藥罪。被告利用不知情之中國速遞公司、
    捷達公司報關人員分別遂行本案輸入禁藥犯行，為間接正犯
    。又被告就犯罪事實(二)⑴所為之要求賣家補寄而輸入禁藥
    行為，其主觀上與犯罪事實㈠輸入禁藥之犯意係侵害同一法
    益，各次舉動獨立性極為薄弱，刑法評價上，應認包括上一
    行為，為接續犯，僅論以一罪。復被告所犯上開3罪，犯意
    各別、行為互殊，不論訂購或運抵臺灣之時間，均明顯可分
    ，故應分論併罰。
四、爰以行為人之責任為基礎，審酌被告為本案犯行前，尚無犯
    罪之前科紀錄，有臺灣高等法院被告前案紀錄表可考，素行
    良好；然其未經主管機關許可，擅自輸入含有尼古丁成分之
    電子菸彈，數量非寡，損及我國維護國民健康之藥品衛生管
    理之正確性與完整性，應予非難；惟衡酌被告非法輸入禁藥
    甫入關之際，即分別遭關務署臺中關、臺北關人員查獲，所
    生危害非大，並考量其犯後始終坦承犯行之態度、犯罪動機
    、目的、手段，兼衡其自陳之智識程度、職業及家庭經濟狀
    況（見本院卷第61頁）等一切情狀，分別量處如主文所示之
    刑及定應執行之刑。
五、被告前未曾因故意犯罪受有期徒刑以上刑之宣告，業如前述
    ，本院審酌被告因一時思慮未周，致罹刑典，犯後坦承犯罪
    ，堪認其對於社會規範之認知、行為控制能力尚無重大偏離
    或異常，諒其經此偵、審程序及刑之宣告後，應能知所警惕
    而無再犯之虞，兼衡其白天需照顧奶奶，且有正當之工作，
    有員工在職證明書附卷可查（見本院卷第45頁），堪認被告
    所受宣告之刑，以暫不執行為適當，爰依刑法第74條第1項
    第1款規定，予以宣告緩刑2年，以勵自新；另為使被告於緩
    刑期間內，仍深知戒惕、記取教訓，避免其再度犯罪，有課
    予一定負擔之必要，爰依刑法第74條第2項第4款規定，命被
    告應向公庫支付4萬元，並依刑法第74條第2項第5款規定，
    諭知被告應於緩刑期間內向指定之政府機關、政府機構、行
    政法人、社區或其他符合公益目的之機構或團體，提供60小
    時之義務勞務，且依刑法第93條第1項第2款規定，於緩刑期
    間內應付保護管束。倘被告於本案緩刑期間，違反上開所定
    負擔，且情節重大，足認原宣告之緩刑難收其預期效果，而
    有執行刑罰之必要者，得依刑法第75條之1第1項第4款規定
    ，撤銷緩刑之宣告，附此敘明。
六、沒收部分：
    按供犯罪所用、犯罪預備之物或犯罪所生之物，屬於犯罪行
    為人者，得沒收之，刑法第38條第2項前段定有明文。扣案
    如附表一各編號所示之物，均含有尼古丁成分，屬藥事法第
    22條第1項第2款前段所規定之未經主管機關許可擅自輸入之
    禁藥，且為被告所有，並分別為供本案犯罪所用之物，依上
    開規定，均予以宣告沒收。至檢驗用罄部分既已滅失，自無
    庸予以宣告沒收。
據上論斷，應依刑事訴訟法第273條之1第1項、第299條第1項前
段，藥事法第82條第1項，刑法第11條前段、第51條第5款、第74
條第1項第1款、第2項第4款、第5款、第93條第1項第2款、第38
條第2項前段，判決如主文。
本案經檢察官白惠淑提起公訴，檢察官黃元亨到庭執行職務。
中　　華　　民　　國　　111 　年　　3 　　月　　15    日
                  刑事第八庭    法  官  王靖茹
以上正本證明與原本無異。
如不服本判決應於收受判決後20日內向本院提出上訴書狀，並應
敘述具體理由；其未敘述上訴理由者，應於上訴期間屆滿後20日
內向本院補提理由書（均須按他造當事人之人數附繕本）「切勿
逕送上級法院」。
                                書記官  廖于萱
中　　華　　民　　國　　111 　年　　3 　　月　　15    日
附錄論罪科刑法條：
【藥事法第82條第1項】
製造或輸入偽藥或禁藥者，處10年以下有期徒刑，得併科新臺幣
1億元以下罰金。
附表一：
編號 扣案物 數量（每盒3顆裝） 備註 1 思博瑞電子菸彈 2箱（170盒） 詳偵29977卷第35頁之法務部調查局航業調查處扣押物品清單【110年度保管字第3138號】 2 思博瑞電子菸彈 ①犯罪事實㈡⑴： 2箱（170盒） 詳偵39682卷第61頁之法務部調查局航業調查處扣押物品清單【110年度大型保字第148號】   ②犯罪事實㈡⑵： 8箱（640盒）  3 煙彈（SP2S思博瑞，元氣蜜桃） 1箱（30盒） 詳偵33623卷第27頁之財政部關務署臺北關扣押貨物收據及搜索筆錄 
附表二：
編號 犯罪事實 罪刑及沒收 1 犯罪事實㈠、㈡⑴ 林育汝犯藥事法第八十二條第一項之輸入禁藥罪，處有期徒刑參月。扣案如附表一編號1、2①所示之物，均沒收。 2 犯罪事實㈡⑵ 林育汝犯藥事法第八十二條第一項之輸入禁藥罪，處有期徒刑肆月。扣案如附表一編號2②所示之物，均沒收。 3 犯罪事實㈢ 林育汝犯藥事法第八十二條第一項之輸入禁藥罪，處有期徒刑參月。扣案如附表一編號3所示之物，均沒收。